【裁判字號】    95,台上,1094
【裁判日期】    950302
【裁判案由】    偽造文書
【裁判全文】
最高法院刑事判決            九十五年度台上字第一０九四號
    上  訴  人  甲○○
上列上訴人因偽造文書案件，不服台灣高等法院中華民國九十四
年十一月二十九日第二審判決（九十四年度上訴字第一九００號
，起訴案號：台灣基隆地方法院檢察署九十二年度偵字第二０一
二、三三六三、三四九三、三七四０號），提起上訴，本院判決
如下：
    主  文
上訴駁回。
    理  由
按刑事訴訟法第三百七十七條規定，上訴於第三審法院，非以判
決違背法令為理由，不得為之。是提起第三審上訴，應以原判決
違背法令為理由，係屬法定要件。如果上訴理由狀並未依據卷內
訴訟資料，具體指摘原判決不適用何種法則或如何適用不當，或
所指摘原判決違法情事，顯與法律規定得為第三審上訴理由之違
法情形，不相適合時，均應認其上訴為違背法律上之程式，予以
駁回。本件原判決撤銷第一審不當之判決，仍處上訴人甲○○連
續行使偽造私文書罪刑。已詳敘認定犯罪事實之依據及憑以認定
之理由，並對上訴人否認犯罪之辯詞，如何不足採信，均已依據
卷內資料予以指駁及說明，從形式上觀察，原判決並無違背法令
情形。原判決依憑上訴人甲○○於一審之部分自承，核與共同被
告陳佩玉、謝上甲、陳吳清真及黃月玲等人於一審之供述大致相
符，證人即各銀行之承辦人柯明享、郭文慈、張馨、林樂輝、朱
惠真、黃柏青、蔡幼君等人於一審之證述，並有偽造之陳佩玉君
惠飲食店扣繳憑單、謝上甲申請土地銀行現金卡所附之各類所得
扣繳暨免扣繳憑單、億能機電業薪資單等附卷可稽，及其他調查
證據取捨之結果（見原判決理由二），認定上訴人確有本件連續
行使偽造私文書犯行，摒棄不採上訴人所為有利之辯詞，所為證
據之取捨及證明力之判斷均合證據法則。上訴意旨稱原判決未就
併辦部分審理，有已受請求事項未予判決之違背法令云云，惟查
一審判決已就台灣桃園地方法院檢察署檢察官移送併辦部分，認
犯罪型態不同，難認與本案有連續犯之裁判上一罪關係，則該併
辦部分並非起訴效力所及，原判決自無已受請求事項未予判決之
違誤，上訴人執此爭執，洵有誤會。又陳佩玉是否將國泰銀行信
用卡之債務全部清償或置之不理，對於上訴人成罪並無影響，故
縱原判決於認定之事實，與所採之證據不符，亦於判決本旨不生
影響。其餘上訴意旨就得上訴之偽造文書罪部分，徒憑己意，對
原審認事用法職權之適法行使，任意指摘，顯與法定上訴第三審
之形式要件不符，其上訴違背法律上之程式，應予駁回。又裁判
上一罪案件之一部分，得提起第三審上訴者，其不得上訴第三審
部分，依審判不可分原則，第三審法院亦應併予審判，但以得上
訴部分其上訴合法為前提。本件得上訴之偽造私文書部分，其上
訴為不合法，本院由程序上予以駁回，對於詐欺取財部分自無從
適用審判不可分原則，併為實體上審判，此部分既屬刑事訴訟法
第三百七十六條第四款之案件，為不得上訴第三審之案件，其上
訴不合法，應併駁回。
據上論結，應依刑事訴訟法第三百九十五條前段，判決如主文。
中    華    民    國  九十五  年    三    月    二    日
                      最高法院刑事第三庭
                          審判長法官  謝  家  鶴
                                法官  花  滿  堂
                                法官  陳  世  淙
                                法官  洪  佳  濱
                                法官  徐  昌  錦
      本件正本證明與原本無異
                                      書  記  官
中    華    民    國  九十五  年    三    月   十四   日
                                                      Ｔ


司法院資訊處製作；財團法人民間司法改革基金會備份。
